【裁判字號】    92,易,779
【裁判日期】    921231
【裁判案由】    毒品危害防制條例
【裁判全文】
臺灣士林地方法院刑事判決                          九十二年度易字第七七九號
    公  訴  人  臺灣士林地方法院檢察署檢察官
    被      告  甲○○
右列被告因違反毒品危害防制條例案件，經檢察官提起公訴（九十二年度毒偵字第一
０七六號），本院於訊問被告後，被告為認罪之答辯，經裁定認為宜以簡式審判程序
審理並判決如左：
    主  文
甲○○連續施用第二級毒品，累犯，處有期徒刑拾壹月。扣案之第二級毒品安非他命
壹包（淨重貳點柒壹公克，驗餘淨重貳點陸伍公克）沒收銷燬。
    事  實
一、甲○○前有違反槍砲彈藥刀械管制條例、侵占等前科（均不構成累犯）。又因贓
    物罪，經本院以八十九年度易字第六一一號判處有期徒刑二月確定，於民國（下
    同）九十一年一月五日執行完畢（構成累犯）；復曾二度因違反毒品危害防制條
    例案件，經本院裁定送觀察、勒戒後，均認無繼續施用毒品之傾向，而由台灣士
    林地方法院檢察署檢察官分別於八十九年五月八日、九十年十月二十二日以八十
    九年度毒偵緝字第一二九號及九十年度毒偵緝字第一八二號不起訴處分確定；第
    三次因施用第二級毒品案件，由臺灣士林地方法院檢察署檢察官以九十一年度毒
    偵字第一九九號聲請簡易判決處刑，經本院於九十一年六月二十五日以九十一年
    度簡字第六八０號判處有期徒刑五月確定；第四次再因施用第二級毒品案件，復
    經本院於九十二年四月七日以九十二年度易字第一六三號判處有期徒刑七月，於
    九十二年五月二十六日確定（前揭二案均尚未執行）。詎仍不知悔悟，復基於施
    用第二級毒品安非他命之概括犯意，自九十二年七月二十五日凌晨四時許起至同
    日上午九時許止，連續在台北縣淡水鎮○○路與小坪頂路口處，以燒烤第二級毒
    品安非他命吸食其煙氣之方式施用第二級毒品安非他命二次。嗣於九十二年七月
    二十五日下午三時三十分許，為警於上址盤查查獲，並扣得第二級毒品安非他命
    一包（淨重二點七一公克，驗餘淨重二點六五公克）。
二、案經臺北縣政府警察局淡水分局報請台灣士林地方法院檢察署檢察官偵查起訴。
    理  由
一、右揭事實，業據被告甲○○坦承不諱，其為警查獲時所採集之尿液，經送臺灣檢
    驗科技股份有限公司以氣相層析質譜儀分析法檢驗結果，呈安非他命陽性反應，
    此有該公司九十二年八月十八日濫用藥物尿液檢驗報告一紙在卷可參，此外，被
    告所持有之白色結晶體一包，經送內政部警政署刑事警察局鑑定結果，證實確為
    第二級毒品安非他命（淨重二點七一公克，驗餘淨重二點六五公克），有該局九
    十二年九月二日刑鑑字第０九二０一五二一００號鑑驗通知書一紙附卷可佐，足
    徵被告之自白與事實相符，本案事證明確，被告之犯行洵堪認定。
二、按施用毒品經觀察勒戒後，無繼續施用毒品傾向者，檢察官為不起訴處分後，五
    年內再施用毒品，經觀察勒戒，認有繼續施用毒品傾向或三犯以上者，應進入訴
    訟程序審理，毒品危害防制條例第二十條第三項定有明文，本件被告於八十八年
    間因施用毒品之違反毒品危害防制條例案件，經本院以八十八年度毒聲字第二０
    五六號裁定送觀察、勒戒後，認無繼續施用毒品之傾向，而由台灣士林地方法院
    檢察署檢察官以八十九年度毒偵緝字第一二九號不起訴處分確定；後又因施用毒
    品案件，經本院以九十年度毒聲字第七０八號裁定送觀察、勒戒後，認無繼續施
    用毒品之傾向，而由台灣士林地方法院檢察署檢察官以九十年度毒偵緝字第一八
    二號不起訴處分確定；嗣又因施用第二級毒品案件，由臺灣士林地方法院檢察署
    檢察官以九十一年度毒偵字第一九九號聲請簡易判決處刑，經本院於九十一年六
    月二十五日以九十一年度簡字第六八０號判處有期徒刑五月確定；再因施用第二
    級毒品案件，復經本院於九十二年四月七日以九十二年度易字第一六三號判處有
    期徒刑七月確定，有上開判決書、不起訴處分書及台灣士林地方法院檢察署刑案
    資料查註紀錄表等在卷可參，本次被告再度施用毒品為三犯以上，是被告所為符
    合上開規定，合予敘明。核被告施用第二級毒品安非他命所為，係犯毒品危害防
    制條例第十條第二項之施用第二級毒品罪，其持有第二級毒品安非他命之低度行
    為，為其施用第二級毒品安非他命之高度行為所吸收，不另論罪。被告前後二次
    施用安非他命之犯行，時間緊接、犯罪構成要件相同，顯係基於概括犯意反覆為
    之，應論以連續施用第二級毒品一罪，並加重其刑。本件起訴書原記載被告係於
    九十二年七月二十五日採尿往前回溯四日內之某時，施用第二級毒品安非他命一
    次，惟業經公訴檢察官當庭更正起訴事實之犯罪時間為如事實欄所載，而被告前
    後二次施用第二級毒品安非他命之行為具連續關係，為裁判上一罪，已如前述，
    是起訴書所載以外之本件犯罪事實為起訴效力所及，本院自得併予審理。查被告
    前因贓物罪，經本院以八十九年度易字第六一一號判處有期徒刑二月確定，於九
    十一年一月五日執行完畢，有台灣士林地方法院檢察署刑案資料查註紀錄表、臺
    灣高等法院被告全國前案紀錄表各一份可參，其於前案執行完畢後五年內再犯有
    期徒刑以上之本罪，為累犯，應依刑法第四十七條規定遞加重其刑。爰審酌被告
    素行不佳，已有多次施用毒品前科，且經觀察勒戒、強制戒治等處分後，竟再犯
    施用毒品罪，足見其悔意不深，另審酌其犯罪之動機、目的、手段，犯後坦承犯
    行態度尚稱良好等一切情狀，量處如主文所示之刑。扣案之安非他命一包（淨重
    二點七一公克，驗餘淨重二點六五公克），為查獲之毒品，應依毒品危害防制條
    例第十八條第一項前段規定沒收銷燬之。
據上論斷，應依刑事訴訟法第二百九十九條第一項前段、第二百七十三條之一第一項
，毒品危害防制條例第十條第二項、第十八條第一項前段，刑法第十一條、第五十六
條、第四十七條，判決如主文。
本案經檢察官王碧霞到庭執行職務
中      華      民      國    九十二    年     十二     月    三十一    日
                                  臺灣士林地方法院刑事第一庭
                                      法  官  楊  迺  伶
右正本證明與原本無異。
如不服本判決，應於判決送達後十日內，向本院提出上訴狀。
                                      書記官  夏  珍  珍
中      華      民      國    九十三    年      一      月五      日
附錄本判決論罪科刑依據之法條：
毒品危害防制條例第十條第二項：
  施用第二級毒品者，處三年以下有期徒刑。


司法院資訊處製作；財團法人民間司法改革基金會備份。
